# 关于资产并购的会计处理

提问人：lluuccyy111 时间：2019-12-04 06:30:25
请教各位大佬，公司收购了一家 A 公司，不涉及股权，把 A 公司境内外所有作品的独家和非独家著作权都收购过来，员工也都交接过来。
境内的资产是全额现金收购的，境外资产是分 4 期支付普通股和优先股。
请问会计处理是按照下面来做吗？
境内收购的无形资产按照支付的现金对价确认？
境外资产按照非货币性资产交换，按照无形资产的公允价值入账，然后公司支付的股份的账面价值之差计入投资损益？

回答人：chenyiwei
需明确以下问题：
1 、“境内外所有作品的独家和非独家著作权”和员工是什么关系？这是业务合并还是资产收购？是否构成一项整体的业务？这些著作权为被收购方和收购方日后产生经济利益流入的方式是什么？
2 、境内、境外资产的收购是否分别按公允价值达成？是否存在因纳税筹划等原因，将其中一部分资产的收购标价偏低，而另一部分合同标价偏高的情况？
3 、“境外资产是分 4 期支付普通股和优先股” 为何要分期支付？是否涉及业绩对赌？股份发行价是实现约定的固定价格，还是每期发行价格都不同（可变）？是否存在明显的低价发行？如果是，原因是什么？